【裁判字號】    98,交聲,1991
【裁判日期】    981030
【裁判案由】    違反道路交通管理處罰條例聲明異議
【裁判全文】
臺灣桃園地方法院交通事件裁定        98年度交聲字第1991號
原處分機關  交通部公路總局台北區監理所板橋監理站
異  議  人
即受處分人  甲○○
上列受處分人因違反道路交通管理處罰條例案件，對於交通部公
路總局台北區監理所板橋監理站於民國98年7 月23日所為之處分
（原處分案號：板監裁字第裁41-1AD815732號），聲明異議，本
院裁定如下：
：  主  文
異議駁回。
    理  由
一、原處分意旨略以：異議人即受處分人甲○○（下稱異議人）
    所有車牌號碼AVA-057 號重型機車於98年6 月23日上午10時
    23分，停放於臺北市○○○路524 號周邊設有禁止停車標誌
    處，而為臺北市停車管理工程處當場以其有「於設有禁止停
    車標線處所停車」之違規情事為由，當場填掣北市交停字第
    1AD815732 號舉發違反道路通知單加以舉發，並將該通知單
    交異議人簽名收受。嗣異議人不服，於應到案期限（98年7
    月25日）前之98 年7月14日向台北市停車管理工程處提出申
    訴，經台北市停車管理工程處函覆認舉發並無不當，認異議
    人確有上開違規行為，交通部公路總局台北區監理所板橋監
    理站（下稱原處分機關）乃於98年7 月23日，依道路交通管
    理處罰條例第56 條 第1 項第4 款之規定，開立板監裁字第
    裁1AD815732 號違反道路交通管理事件裁決書，對異議人裁
    以罰鍰新臺幣（下同）600 元之處分。
二、異議意旨略以：異議人認「機車退出騎樓」於網路上之公告
    並未使一般民眾皆可明瞭，且停車管理工程處僅於「機車退
    出騎樓」之實施日（即95年6 月8 日）前一周有夾單宣傳，
    異議人距今三年於此區域頻繁使用仍未能知悉該政策，可見
    停車管理工程處之缺失。又異議人違規停車之區域（即林森
    北路524 號）雖有10面「騎樓禁止停車」標誌牌，然一般民
    眾未完全知悉該政策，可知停車管理工程處之「禁停資訊」
    並未如同「紅線禁停」標誌清楚，未體察一般民眾對於政策
    之瞭解程度，僅單方面認定民眾已可清楚了解，不合乎人之
    常情。故在「機車退出騎樓」政策未充分達到宣傳政策之效
    果下，該處分應予撤銷云云。
三、按黃實線設於路側者，用以禁止停車；紅實線設於路側，用
    以禁止臨時停車；汽車駕駛人，在設有禁止停車標誌、標線
    之處所停車者者，處600 元以上1,200 元以下罰鍰。道路交
    通標誌標線號誌設置規則第149 條第1 款第4 目、第5 目、
    道路交通管理處罰條例第56條第1 項第4 款分別定有明文。
四、經查：
  (一)異議人即受處分人甲○○並不否認其所有之車號AVA-057 號
    重型機車，於前揭時地，違規停放在設有禁止停車標誌之處
    所之情事，復有臺北市停車管理工程處開立北市交停字第1A
    D815732 號舉發通知單及照片2 幀附卷足憑，是異議人確有
    上揭所述之違規行為，洵堪認定。
  (二)異議人雖辯稱：前揭違規地點係「機車退出騎樓」之區域，
    然而該管制路段卻不為一般民眾所知悉，故臺北市停車管理
    工程處應宣導該政策使民眾達充分了解之情形，使得對民眾
    開罰等語。然由卷附照片告示牌內容可清楚知道，該路段確
    實有騎樓禁止停車之標誌，且該禁止停車之標誌甚為明顯本
    件異議人所有之車牌號碼AVA-057 號重型機車確實停放在設
    立有禁止停車標誌之路段，此有舉發採證照片1 張附卷為憑
    ，本件違規事實已明，被告自行解釋其不知該路段有「機車
    退出騎樓」，主管機關應宣導該政策使民眾能充分瞭解後使
    得開罰云云，洵無足取。綜上，本件異議人所辯顯無足採，
    應予駁回。
五、據上論斷，應依道路交通案件處理辦法第19條，裁定如主文
    。
中    華    民    國    98    年    10    月    30    日
            臺灣桃園地方法院交通法庭
                              法  官  柯姿佐
以上正本證明與原本無異。
如不服本裁定，應於裁定送達後5 日內向本院提出抗告狀。
                              書記官  王明玉
中    華    民    國    98    年    11    月    3     日


司法院資訊處製作；財團法人民間司法改革基金會備份。
